臺灣高等法院臺南分院刑事判決　　　　 99年度上易字第758號
上　訴　人
即　被　告　陳萬益
上列上訴人因詐欺案件，不服臺灣臺南地方法院99年度易字第67
8 號中華民國99年10月26日第一審判決（起訴案號：臺灣臺南地
方法院檢察署99年度偵緝字第268 號），提起上訴，本院判決如
下：
    主  文
上訴駁回。
    事  實
一、陳萬益於民國95年11月間，因搶奪案件，經法院判處有期徒
    刑10月確定，嗣減為有期徒刑5月，甫於96年7月16日執行完
    畢，仍不知悔改，竟意圖為自己不法之所有，於98年3月15
    日，與王金坤約定，欲以新台幣8000元之價格，向王金坤購
    買博美狗2 隻。王金坤不疑有他，於翌日（16日）16時許，
    在臺南市○區○○路79號住處前，由其配偶王秋梅交付博美
    狗2 隻予陳萬益，陳萬益佯稱當晚必來付款，惟期限屆至陳
    萬益並未出現，且避不見面，王金坤始知受騙。
二、案經王金坤訴由臺南市警察局第六分局報告臺灣臺南地方法
    院檢察署檢察官偵查起訴。
    理  由
一、按被告以外之人於審判外陳述，雖不符刑事訴訟法第159 條
    之1至之4之規定，而經當事人於審判程序同意作為證據，法
    院審酌該言詞陳述或書面陳述作成時情況，認為適當者，亦
    得為證據；當事人、代理人或辯護人於法院調查證據時，知
    有同法第159條第1項不得為證據之情形，而未於言詞辯論終
    結前聲明異議者，視為有前項之同意，同法第159條之5定有
    明文。本件被告對於檢察官所舉所有書面證據及原審提示證
    據之證據能力，已於本院表明均同意列為證據（見本院卷第
    32至34頁），本院審酌該等供述證據之取得過程並無瑕疵，
    與本件待證事實間復具有相當之關聯性，自得採為證據。
二、訊據被告陳萬益對於曾在98年3 月15日，曾至王金坤住處看
    狗一節並不爭執，惟矢口否認有於隔日（即3 月16日）前往
    告訴人住處抓狗之情事，辯稱：伊對於告訴人的狗並不滿意
    ，故隔日未去抓狗云云。經查：
  (一)被告經動物醫院介紹，於98年3月15日下午4點左右，到告訴
    人王金坤家中看狗，當天晚上7、8點才打電話說想要買2 隻
    狗，告訴人開價8000元，雙方約定16日下午4 點多被告要來
    抓狗，因告訴人要上班，所以叫告訴人之妻拿狗給被告。被
    告約在16日下午3、4點的時候到告訴人的家，由告訴人的妻
    子負責接待，並將2 隻博美狗交給被告帶走。因為是動物醫
    院介紹來的，所以沒有當下收錢，被告約定好當天晚上被告
    會拿錢到告訴人家中，但後來被告沒有去，打電話也沒有接
    ，被告也沒有與告訴人聯絡等語，業據告訴人王金坤於原審
    審理時具結後證述詳實在卷（見原審卷第31頁正、背面）。
    另告訴人之妻王秋梅亦到庭具結後證稱：「在庭被告就是98
    年3 月15日下午到我家之人」、「（16日）他（被告）有在
    我家前面走來走去，被告就問我鄰居說我們是否在家，因為
    我們家監視器有網路連線，我老公在公司透過網路在電腦上
    看到被告在門口，就打電話告訴我有人來抓狗」、「他說晚
    上八點他兒子回來的時候，會來我家付錢。」、「晚上八點
    被告沒有來，我老公就打電話給他，但電話都關機」等語（
    見原審卷第32頁背面），則依上開告訴人及證人王秋梅指認
    ，被告即為98年3月16日至其家中取狗之人明確。
  (二)被告雖一再否認曾於98年3月16日下午到告訴人家中取走2隻
    博美狗，惟除告訴人及證人王秋梅指述歷歷外，證人黃豐田
    （告訴人之鄰居）於本院100年4月28日審理期日證稱：「那
    天（98年3 月16日16時許）有個人，就是在庭被告，問我你
    們這裡有沒有狗要賣，並問我79號（告訴人住所之門牌號碼
    ）是那邊，我說就在對面，因為告訴人住處沒有電鈴，我說
    你們既然約好，你就打電話給他。」等語，嗣經審判長當庭
    諭知「請證人黃豐田確認在庭之被告是否即3 月16日至告訴
    人家中抓狗之人」，證人黃豐田即答稱「（二人）輪廓很像
    」等情（見本院卷第83頁背面）。再依告訴人所提出對於98
    年3 月16日被告前去抓狗的過程之家中監視器錄影光碟一份
    。該份光碟經本院分送法務部調查局及內政部警政署刑事警
    察局（以下稱刑事警察局）鑑定該光碟上取狗之男子與本院
    準備程序當庭拍照之被告照片五張上之人是否同一，經法務
    部調查局函復以「送鑑監視錄影光碟2 片內容，皆係以俯角
    方式拍攝，人物所占畫面面積太小，解析度不足，影像模糊
    不清，致無法清楚辨識該人之臉部特徵，難與來函所附之彩
    色照片5張比對」，此有法務部調查局100年2 月15日調科伍
    字第10000055710 號函可稽（見本院卷第51頁）；另刑事警
    察局則函復以「因原始圖像過於模糊且所含之原始資訊不足
    ，未具有足以辨識之特徵，故無法鑑定」，亦有該局100年2
    月25日刑鑑字第1000025329號函可參（見本院卷第62頁）。
    然上開光碟經原審於審理期日當庭勘驗結果：「畫面錄影時
    間16時16分30秒，有一頭頂後方禿頭、肚子微凸的中年男子
    出現在畫面上，著白上衣、黑色短褲，臉形、身材均與被告
    相似，在告訴人家門口走來走去，找尋電鈴。後來鐵門打開
    ，王秋梅抱著狗，從裡面走出。16時22分，男子從對面走過
    來，王秋梅抱狗走過去，16時22分15秒時，王秋梅將兩隻狗
    交給畫面中男子，短暫交談後，男子離去，王秋梅進屋，鐵
    門拉下」（見原審卷第33頁）。由勘驗結果所見，王秋梅確
    實將2 隻博美狗交給畫面中頭頂後方禿頭、肚子微凸，身材
    、臉型均與被告相似的中年男子帶走，被告雖一再否認畫面
    中的男子就是被告本人，惟畫面中男子之特徵與本院準備程
    序時命拍攝被告正面、背面及側面照片完全符合（見本院卷
    第57、58頁），參以曾與被告面對面交談之證人黃豐田證稱
    ：「至告訴人家中抓狗之人與被告輪廓很像」等情，堪信被
    告即為當日至告訴人家中抓狗之人。
  (三)98年3 月16日取狗當天，被告站立於告訴人門口欲抓狗的錄
    影畫面翻拍照片（見警卷第11頁），經被告之子陳冠豪於98
    年8月6日偵訊中指認就是他的父親陳萬益（見98年度偵字第
    7611號卷第35頁）；父子至親，證人陳冠豪應無錯認之理。
    益徵上開錄影畫面中，欲至告訴人住處抓狗之人，確為被告
    無訛。
  (四)告訴人王金坤供稱：被告曾以0000000000號行動電話與伊聯
    絡抓狗之時間（見本院卷第31頁背面），且該支電話曾於98
    年9月15日下午3時52分58秒、98年3月15日下午15時52分58
    秒及同日下午4 時25分29秒與告訴人持用之0000000000號行
    動電話有通聯紀錄，並有通聯調閱查詢單可參（見警卷第16
    頁），證人陳冠豪亦證稱：「被告曾以0000000000號行動電
    話與伊聯絡過」（見偵卷第34頁），足認被告確係持用0000
    000000號行動電話無誤。被告辯稱其未持用0000000000號行
    動電話云云，並無足取。又被告因未付狗款，告訴人曾發送
    簡訊至0000000000號行動電話，向被告催討等情，亦有行動
    電話簡訊拍攝畫面可佐（見本院卷第35頁）。從而，告訴人
    指訴被告曾以0000000000號行動電話與伊聯絡抓狗之時間，
    並於98年3月16日下午4時許前去告訴人住處，自王秋梅手中
    接手2隻博美狗，事後並積欠狗款不還一節，並非子虛。
  (五)末查，被告自承案發當時係以賓士600 型自小客車代步（見
    原審卷第17頁背面），顯見其資力不凡。然被告既先與告訴
    人王金坤議定以8000元價購2 隻博美狗，於取走狗且佯稱當
    天晚上會前去付款後，竟一走了之，拒不付款，顯見被告取
    狗當時，即無支付價金之意願，並非事後因客觀環境改變而
    無力支付。是以，被告明知無給付價金之意願，竟意圖為自
    己不法之所有，佯稱晚上會去付款之方式，使告訴人王金坤
    陷於錯誤，誤以為被告確實有付款買狗之意，而指示王秋梅
    交付2 隻博美狗，被告有為自己不法所有之詐欺犯意，至為
    明確。
三、原審以被告詐欺取財犯行，罪證明確，因而予以論罪科刑，
    並以被告有犯罪事實欄所載科刑及執行完畢之前科紀錄，其
    於5 年以內再故意犯本件有期徒刑以上之罪，為累犯，依法
    加重其刑及爰審酌被告貪圖小利，不思以正途獲取所需之物
    ，竟以詐騙之方式取得，且於犯罪後，在有錄影光碟佐證、
    被害人指認及被告之子陳冠豪指認錄影畫面中之人即為被告
    時，猶一再否認犯行，浪費司法資源莫此為甚，其犯罪後態
    度不佳等一切情狀，認檢察官所為有期徒刑6 月之求刑尚屬
    適當，爰量處如有期徒刑六月之刑，並諭知易科罰金之折算
    標準，經核其認事用法並無不當，量刑亦稱妥適，被告上訴
    意旨猶執前詞，否認犯罪，並無可採，其上訴應予駁回。
據上論結，應依刑事訴訟法第368條，判決如主文。
本案經檢察官許美女到庭執行職務。
中    華    民    國   100    年    5     月    12    日
                  刑事第六庭    審判長法  官  林英志
                                      法  官  賴純慧
                                      法  官  孫玉文
以上正本證明與原本無異。
不得上訴。
                                      書記官  王薇潔
中    華    民    國   100    年    5     月    12    日